臺灣士林地方法院刑事判決　　　　　 100年度審簡上字第51號
上　訴　人
即　被　告　林培清
上列上訴人即被告因竊盜案件，不服本院士林簡易庭中華民國10
0 年2 月25日100 年度士簡字第55號第一審刑事簡易判決（聲請
簡易判決處刑書案號：臺灣士林地方法院檢察署99年度偵字第15
008 號），提起上訴，本院管轄之第二審合議庭判決如下：
    主  文
原判決撤銷。
林培清犯竊盜罪，累犯，處有期徒刑參月，如易科罰金，以新臺
幣壹仟元折算壹日。
    事  實
一、林培清前因詐欺案件，經臺灣臺北地方法院以98年度簡字第
    4909號判決處有期徒刑3 月確定，於民國99年9 月10日縮刑
    期滿執行完畢。詎其猶不知悔改，竟意圖為自己不法之所有
    ，於99年11月1 日上午6 時20分許，在臺北市○○區○○路
    143 號前，趁蕭福造睡於車號5E-956號營業小客車後座，徒
    手打開未上鎖之駕駛座車門，竊取手煞車旁新臺幣（下同）
    3,000 元，得手後藏於褲子口袋內離去，嗣經蕭福造驚覺有
    人入車行竊，報警調閱監視器畫面後，始循線查獲。
二、案經臺北市政府警察局大同分局報請臺灣士林地方法院檢察
    署檢察官偵查後聲請簡易判決處刑。
    理  由
一、按被告以外之人於審判外之言詞或書面陳述，除法律有規定
    者外，不得作為證據；又被告以外之人於審判外之陳述，雖
    不符同法第159 條之1 至第159 條之4 之規定，而經當事人
    於審判程序同意作為證據，法院審酌該言詞陳述或書面陳述
    作成時之情況，認為適當者，亦得為證據。當事人、代理人
    或辯護人於法院調查證據時，知有第159 條第1 項不得為證
    據之情形，而未於言詞辯論終結前聲明異議者，視為有前項
    之同意，刑事訴訟法第159 條第1 項及第159 條之5 分別定
    有明文。經查，本判決下列所引用之各該被告以外之人於審
    判外之陳述（含書面陳述），雖屬傳聞證據，惟當事人迄至
    言詞辯論終結前均未就證據能力之有無聲明異議，本院審酌
    此等證據資料製作時之情況，尚無違法不當及證明力明顯過
    低之瑕疵，亦認為以之作為證據應屬適當，故揆諸前開規定
    ，爰逕依刑事訴訟法第159 條之5 規定，認前揭證據資料均
    例外有證據能力，合先敘明。
二、上揭事實，業據上訴人即被告林培清於警詢時、偵查中、本
    院準備程序及審理時供認不諱（分見偵卷第5 至8 頁、第38
    至39頁，本院卷第21頁背面、第24頁背面），核與被害人蕭
    福造於警詢時指訴之情節相符（見偵卷第14至16頁、第39頁
    ），復有現場監視錄影帶畫面翻拍照片4 張在卷可稽（見偵
    卷第16至17頁），足認上訴人即被告前開自白與事實相符，
    應可採信。本案事證明確，上訴人即被告犯行洵堪認定，應
    依法論科。
三、核上訴人即被告林培清所為，係犯刑法第320 條第1 項之竊
    盜罪。又被告有上述犯罪科刑執行情形，此有臺灣高等法院
    被告前案紀錄表1 份在卷可稽，其於前案有期徒刑執行完畢
    後，5 年以內故意再犯本件有期徒刑以上之罪，應依刑法第
    47條第1 項之規定論以累犯，並加重其刑。原審以上訴人即
    被告所犯前開竊盜罪之事證明確，據以判處上訴人即被告有
    期徒刑4 月，並諭知如易科罰金以1,000 元折算1 日之折算
    標準，固非無見。然按刑事審判之量刑，在於實現刑罰權之
    分配的正義，故法院對有罪之被告科刑，應符合罪刑相當原
    則，使罰當其罪，以契合人民之法律感情，此所以刑法第57
    條明定科刑時應審酌一切情狀，尤應注意該條所列各款情形
    ，以為科刑輕重之標準。查本件上訴人即被告犯後於本院審
    理時坦承犯行，並已賠償被害人蕭福造之損害，有匯款收據
    1 份在卷可佐（見本院卷第27頁），犯後態度良好，原審未
    及審酌上情，就本件被告竊盜犯行予以判處有期徒刑4 月，
    並諭知如易科罰金以1,000 元折算1 日之折算標準，容有未
    洽。上訴人即被告上訴意旨請求撤銷原判決，另為較輕之判
    決，為有理由，應由本院予以撤銷改判。爰審酌上訴人即被
    告犯罪之動機、目的、手段及行竊犯行已對被害人之財產法
    益造成損害，惟考量其犯後迭承犯行，且已賠償被害人損失
    之犯後態度，並其智識程度、生活狀況等一切情狀，量處如
    主文所示之刑，並諭知易科罰金之折算標準。
據上論斷，應依刑事訴訟法第455 條之1 第1 項、第3 項、第36
9 條第1 項前段、第364 條、第299 條第1 項前段，刑法第320
條第1 項、第47條第1 項、第41條第1 項前段，刑法施行法第1
條之1 第1 項、第2 項前段，判決如主文。
本案經檢察官曾勁元到庭執行職務。
中    華    民    國    100   年    6     月    21    日
                  刑事第一庭審判長法  官  洪英花
                                  法  官  王沛雷
                                  法  官  莊明達
以上正本證明與原本無異。
本件不得上訴。
                                  書記官  張茹茵
中    華    民    國    100   年    6     月    21    日
附錄本案論罪科刑法條全文：
刑法第320條第1項
意圖為自己或第三人不法之所有，而竊取他人之動產者，為竊盜
罪，處5年以下有期徒刑、拘役或5百元以下罰金。